臺灣板橋地方法院刑事判決　　　　　　　96年度易字第2889號
公　訴　人　臺灣板橋地方法院檢察署檢察官
被　　　告　甲○○
上列被告因違反毒品危害防制條例案件，經檢察官提起公訴（96
年度毒偵字第6183號），於本院準備程序進行中，被告就被訴之
事實為有罪陳述，經告知被告簡式審判程序之旨，並聽取當事人
之意見後，裁定進行簡式審判程序判決如下：
    主  文
甲○○施用第二級毒品，累犯，處有期徒刑陸月，如易科罰金，
以新台幣壹仟元折算壹日。
扣案甲基安非他命吸食器壹組（內含殘渣，殘渣量微無法單獨析
離測重）沒收銷燬之。
    事  實
一、甲○○於民國89年間因施用第一級毒品案件，經本院裁定觀
    察勒戒後，認有繼續施用毒品傾向，再以89年度毒聲字第56
    44號裁定令入戒治處所施以強制戒治，復以90年度毒聲字第
    1063號裁定停止戒治，所餘期間付保護管束，至90年10 月3
    日屆滿，未經撤銷保護管束，並經台灣板橋地方法院檢察署
    以90年度戒毒偵字第701 號為不起訴處分確定；復於92年間
    因施用第一級、第二級毒品案件，經本院92年度簡字第3761
    號刑事判決各判處有期徒刑6 月及4 月，應執行有期徒刑9
    月確定，並於94年5 月25日執行完畢；再因施用第一級毒品
    海洛因，經臺灣高等法院以95年度上訴字第2016號判決判處
    有期徒刑10月，經減刑裁定應執行有期徒刑為8 月，於96年
    8 月3 日執行完畢。詎甲○○猶不知悔改，於96年8 月12日
    晚上8 時許，在臺北縣三重市○○○路256 巷11號4 樓503
    室內，以放入吸食器吸食之方示施用第二級毒品甲基安非他
    命（下稱甲基安非他命）。嗣於同日21時5 分許，在上址為
    警查獲，並扣得供施用甲基安非他命所用之安非他命吸食器
    1 組（內含殘渣）。
二、案經臺北縣政府警察局三重分局報告臺灣板橋地方法院檢察
    署檢察官偵查起訴。
    理  由
一、按除被告所犯為死刑、無期徒刑、最輕本刑為3 年以上有期
    徒刑之罪或高等法院管轄第一審案件者外，於第一次審判期
    日前之準備程序進行中，被告先就被訴事實為有罪之陳述時
    ，審判長得告知被告簡式審判程序之旨，並聽取當事人、代
    理人、辯護人及輔佐人之意見後，裁定進行簡式審判程序，
    刑事訴訟法第273 條之1 第1 項定有明文。經核本件被告所
    犯係死刑、無期徒刑、最輕本刑為3 年以上有期徒刑以外之
    罪，其於準備程序中就被訴事實為有罪之陳述，經告知簡式
    審判程序之旨，並聽取公訴人、被告之意見後，本院爰依首
    揭規定，諭知改行簡式審判程序，合先敘明。
二、前揭事實，業據被告於本院訊問中坦承不諱。又被告經警採
    尿送驗結果，其尿液呈甲基安非他命類陽性反應等情，有臺
    灣檢驗科技股份有限公司96年8 月13日出具之濫用藥物尿液
    檢驗報告（報告編號CH/2007/80945） 附卷可稽，並有如事
    實欄所載之扣案物為證，堪認被告之自白與事證相符。被告
    於89年間因施用毒品案件，經觀察勒戒後，認有繼續施用毒
    品傾向，經本院89年度毒聲字第5644號裁定令入戒治處所施
    以強制戒治，復以90年度毒聲字第1063號裁定停止戒治，所
    餘期間付保護管束，至90年10月3 日屆滿未經撤銷保護管束
    ，並經台灣板橋地方法院檢察署檢察官以90年度戒毒偵字第
    701 號為不起訴處分確定；再於92年間因施用第一級、第二
    級毒品案件，經本院92年度簡字第3761號刑事判決各判處有
    期徒刑6 月及4 月，應執行有期徒刑9 月確定，徒刑部分於
    94年5 月25日執行完畢；再因施用第一級毒品海洛因，經臺
    灣高等法院以95年度上訴字第2016號判決判處有期徒刑10月
    ，經減刑為有期徒刑8 月，於96年8 月3 日執行完畢等節，
    有卷附之臺灣高等法院被告前案紀錄表1 份為憑。按修正後
    之毒品危害防制條例就施用毒品者，僅於「初犯」及「5 年
    後再犯」二種情形，設有追訴條件之限制，即須於初犯經觀
    察、勒戒或強制戒治釋放後，5 年內均無施用毒品之行為，
    始能認其前所實施之觀察、勒戒或強制戒治已足遮斷毒癮，
    而得於5 年後再犯時，再予適用初犯之規定，重行觀察、勒
    戒等程序。倘5 年內已經再犯，被依法追訴處罰，縱其第3
    次（或第3 次以上）施用毒品之時間在初犯釋放5 年以後，
    即與「5 年後再犯」之情形有別，自無再經觀察、勒戒及強
    制戒治之必要，應得逕行追訴處罰，最高法院95年度臺非字
    第59號、95年度臺非字第65號判決意旨可資參照。查被告90
    年10月3 日強制戒治執行完畢，迄今雖已逾5 年，但其中被
    告已有因施用毒品之犯行經本院數次判刑確定，業於前述，
    是本次犯行核非5 年後再犯之情形，依前開說明，自無重行
    觀察、勒戒程序之必要，應依法逕行論處。
三、核被告所為，係犯毒品危害防制條例第10條第2 項之施用第
    二級毒品罪。被告持有甲基安非他命之低度行為，為其施用
    之高度行為所吸收，不另論罪。又被告有事實欄所載之執行
    紀錄，有臺灣高等法院被告前案紀錄表在卷可稽，其於有期
    徒刑執行完畢後之5 年以內，再故意犯本件有期徒刑以上之
    罪，為累犯，應依法加重其刑。爰審酌被告犯後坦承犯行，
    但屢犯毒品罪行不改，有事實欄所載之前案情形，並衡其前
    科素行、犯罪動機、目的、所生危害，及犯後態度等一切情
    狀，量處如主文所示之刑，並諭知易科罰金之折算標準。至
    扣案之甲基安非他命吸食器1 組（內含殘渣，殘渣量微均無
    法單獨析離測重），係被告所有供施用毒品後所剩餘，此據
    被告於本院供承在卷，應依毒品危害防制條例第18條第1 項
    前段之規定宣告沒收銷燬。
據上論斷，應依刑事訴訟法第273 條之1 第1 項、第299 條第1
項前段，毒品危害防制條例第10條第2 項、第23條第2 項、第18
條第1 項前段，刑法第11條前段、第47條第1 項、第41條第1 項
前段，判決如主文。
本案經檢察官江祐丞到庭執行職務。
中　　華　　民　　國　　96　　年　　11　　月　　7 　　日
                  刑事第十一庭  法　官  邱景芬
以上正本證明與原本無異
如不服本判決應於送達後10日內向本院提出上訴狀
                                書記官　曾千庭
中　　華　　民　　國　　96　　年　　11　　月　　7 　　日
附錄本案論罪科刑法條全文
毒品危害防制條例第10條
施用第一級毒品者，處 6 月以上 5 年以下有期徒刑。
施用第二級毒品者，處 3 年以下有期徒刑。
